臺北高等行政法院裁定  
110年度他再字第7號
聲  請  人  蔡鏡輝                                     
上列聲請人因與相對人考選部等間聲請強制執行事件，對於中華
民國110年11月3日本院110年度他再字第3號裁定，聲請再審，本
院裁定如下：
　　主  文
再審之聲請駁回。
再審訴訟費用由聲請人負擔。
　　理  由
一、按對於確定裁定聲請再審，應依行政訴訟法第283條準用第2
    77條第1項第4款規定，以訴狀表明再審理由，此為必須具備
    之程式。所謂表明再審理由，必須指明確定裁定有如何合於
    同法第273條所定再審事由之具體情事，始為相當。如僅泛
    言違法或有何條款之再審事由，而無具體情事者，尚難認已
    合法表明再審理由，所為再審之聲請，即不合法，法院無須
    命其補正。又聲請再審，係對於確定裁定聲明不服之非常救
    濟程序，必須就該聲明不服之確定裁定為前述說明之具體指
    摘。如聲明對某件確定裁定為再審之聲請，但所主張之理由
    ，係指摘前程序確定判決或前次再審判決或確定裁定如何違
    法，而對於其所聲明不服的確定裁定則未指明任何法定再審
    理由，亦難認為已合法表明再審理由，應以其聲請再審為不
    合法。
二、本件聲請人因聲請合併強制執行事，經臺灣臺北地方法院(
    下稱臺北地院)105年度行執字第37號行政訴訟裁定駁回、本
    院106年度抗字第2號裁定(下稱106抗2裁定)抗告駁回確定，
    聲請人對於本院106抗2裁定聲請再審，經本院106年度聲再
    字第2號裁定駁回再審之聲請後，先後多次聲請再審，均經
    本院分別裁定駁回確定在案，最近一次則係經本院以110年
    度他再字第3號裁定(下稱原確定裁定)駁回再審之聲請確定
    。另因聲請合併強制執行事件，經臺北地院110年度行執字
    第29號行政訴訟裁定駁回、本院110年度抗字第21號裁定(下
    稱110抗21裁定)抗告駁回確定，聲請人對於本院110抗21裁
    定聲請再審，亦經本院以原確定裁定駁回再審之聲請確定。
    茲聲請人對原確定裁定，以有行政訴訟法第273條第1項第1
    款、第13款、第14款事由，聲請本件再審。
三、聲請意旨略以：原確定裁定及前諸次裁定理由違背強制執行
    法第4條第1項第1款、第2款及第6款規定及牴觸最高行政法
    院判例、司法院釋字第319號、第164號、第378號解釋、最
    高法院63年度台抗字第376號判例等意旨，係自始無效裁定
    。原確定裁定及前各次裁定對於聲請陳述之事實、理由、法
    律、判解等均視若無睹，顧左右而言他，有當事人之主張未
    斟酌裁判之違法。聲請人聲請再審理由，主要是說明對臺北
    地院系爭5件裁定及本院系爭5件裁定不服。臺北地院駁回強
    制執行之聲請有不適用法律、牴觸憲法及判例，裁判有不適
    用法規之違法，為行政訴訟法第243條第1項違背法令之不法
    裁判，有法定上訴、再審之合法要件。系爭5件准許強制執
    行之裁定，符合強制執行法第4條第1項第1款、第2款及第6
    款等，具備「執行名義」等強制明確規定，任何人不得持相
    反之見解。臺北地院以遲誤不變期間、無執行名義、未繳執
    行費用等由駁回，顯係未適用法規之違法裁判，抗告及再審
    法院竟未糾正，同違法裁判，構成行政訴訟法第273條第1項
    第1款、第13款及第14款之再審事由，各次再審之聲請係合
    法有理，請求裁定准許強制執行等語。
四、查聲請人所述上開各節，對於原確定裁定以其「未具體表明
    再審事由，再審之聲請不合法」之內容，究有如何合於行政
    訴訟法第273條所定再審事由之情事，未據敘明。依上開規
    定及說明，本件再審之聲請為不合法，應予駁回。又當事人
    就同一事件對於本院所為歷次之裁判聲請再審，必須其對最
    近一次裁判之再審聲請有理由，本院始得進而審究其前此歷
    次裁判有無再審理由，依前所述，聲請人本件再審之聲請既
    不合法，即毋須審究前此歷次裁判有無再審理由，併予指明
    。
五、結論，本件聲請再審不合法。爰依行政訴訟法第283條、第2
    78條第1項、第104條，民事訴訟法第95條、第78條，裁定如
    主文。
中　　華　　民　　國　　111 　年　　10　　月　　3 　　日
                    臺北高等行政法院第四庭
                              審判長法  官  蘇嫊娟
                                    法  官  魏式瑜
                                    法  官  劉正偉
上為正本係照原本作成。
不得抗告。
中　　華　　民　　國　　111 　年　　10　　月　　3 　　日
                                    書記官　鄭聚恩